sk-SK: Forma plátna: Podlepené panelom/doskou; Vopred napnuté; Rolka; Súprava vzoriek; Hárky; Iné
de: Leinwandformat: Mit Platte/Karton verstärkt; Vorgespannt; Rolle; Musterpaket; Bögen; Sonstige
th: รูปแบบผ้าใบ: แผง/มีกระดานรอง; ขึงเฟรมแล้ว; แบบม้วน; แพ็คตัวอย่าง; แบบแผ่น; อื่นๆ
hu: Vászon formátuma: Paneles / Hátlapos; Előfeszített; Tekercs; Mintacsomag; Ívek; Egyéb
hr-HR: Format platna: Ploča s podlogom; Unaprijed napeto; Rola; Paket uzoraka; Listovi; Ostalo
tr: Tuval formatı: Panel/karton arkalıklı; Önceden gerilmiş; Rulo; Numune paketi; Yapraklar; Diğer
pl: Format płótna: Panel/płyta malarska; Naciągnięte na krosno; W rolce; Zestaw próbny; Arkusze; Inne
vi: Định dạng canvas: Khung/Bảng nền; Căng sẵn; Cuộn; Mẫu thử; Tờ; Khác
fi: Kankaan formaatti: Paneeli/taustalevy; Esipingotettu; Rulla; Näytepakkaus; Arkit; Muu
ja: キャンバス形状: パネル/ボード裏打ち; 張りキャンバス; ロール; サンプルパック; シート; その他
en: Canvas format: Panel/Board-backed; Pre-stretched; Roll; Sample pack; Sheets; Other
nb: Lerretsformat: Med platebakside; Forhåndsstrukket; Rull; Prøvepakke; Ark; Annet
zh-CN: 画布形式: 画板/背板; 预绷画布; 卷轴; 样品装; 散页; 其他
sv: Målardukens format: Panel/monterad på skiva; Förspänd; Rulle; Provförpackning; Ark; Övrigt
bg-BG: Формат на платното: На панел/твърда основа; Предварително опънат; На ролка; Тестов пакет; На листове; Други
pt-PT: Formato de ecrã: Painel/cartão entelado; Pré-esticado; Rolo; Pacote de amostras; Folhas; Outro
ko: 캔버스 형태: 패널/보드 백(Board-backed); 프리스트레치; 롤; 샘플 팩; 시트; 기타
ro-RO: Format pânză: Pe panou/carton; Preîntinsă; Rolă; Pachet de mostre; Coli; Altele
da: Lærredsformat: Panel-/pladebagside; Opspændt; Rulle; Prøvepakke; Ark; Andet
sl-SI: Format platna: Na plošči/kartonu; Prednapeto; Zvitek; Vzorčni paket; Listi; Drugo
fr: Format de la toile: Sur panneau/carton; Pré-étiré; Rouleau; Pack d’échantillons; Feuilles; Autre
el: Μορφή καμβά: Με βάση από πάνελ/πίνακα; Προτεντωμένο; Ρολό; Πακέτο δειγμάτων; Φύλλα; Άλλο
pt-BR: Formato da tela: Painel/Base em placa; Pré-esticada; Rolo; Pacote de amostra; Folhas; Outro
ru: Формат холста: На картоне / оргалите; На подрамнике; Рулон; Набор образцов; Листы; Другое
it: Formato Canvas: Su pannello/cartoncino; Pre-teso; Rotolo; Pacchetto campione; Fogli; Altro
lt-LT: Drobės formatas: Ant lentos / plokštės; Iš anksto įtempta; Ritinys; Pavyzdžių pakuotė; Lakštai; Kita
es: Presentación del lienzo: Con respaldo de panel/tabla; Preestirado; Rollo; Paquete de muestra; Hojas; Otro
zh-TW: 畫布格式: 畫板/背板; 預先繃緊; 捲筒; 樣品包; 張; 其他
cs: Formát plátna: Kašírovaný panel/deska; Předem napnuté; Role; Balíček vzorků; Archy; Jiné
nl: Canvas formaat: Op paneel/bord; Voorgespannen; Rol; Proefpakket; Vellen; Overig